臺灣高等法院民事裁定　　　　　　　　　 96年度再抗字第9號
聲　請　人　乙○○
　　　　　　　　　　　　號
相　對　人　甲○○
上列當事人間聲明異議事件，聲請人對於中華民國96 年1月30日
96 年度抗字第101號確定裁定，聲請再審，本院裁定如下：
    主  文
聲請駁回。
聲請訴訟費用，由聲請人負擔。
    理  由
一、本件聲請意旨略以相對人向原法院聲請強制執行之範圍為原
    法院91 年度訴字第3220號民事判決附圖參所示Ｅ2部分之「
    上方」紅色線所示之隔牆，但依上開判決主文第八項所載「
    如附圖參所示Ｅ2 部分紅色線所示之隔牆」，應係指緊臨「
    黃色彩示部分，面積0.61平方公尺」之「下方」紅色線所示
    之隔牆，殊非相對人所稱「上方」紅色線所示之隔牆。故相
    對人聲請拆除「上方」紅色線所示之隔牆，明顯逾越執行名
    義之範圍，詎上開判決主文第八項所載之文義內容，相對人
    反訴聲明，測量人員林欽錫之證言，原法院裁定所為認定，
    攸關相對人聲請拆除「上方」紅色線所示之隔牆，有無逾越
    執行名義範圍之認定，迭經聲請人於前抗告程序一再主張，
    但原確定裁定全然未予斟酌，原確定有足以影響判決之結果
    之重要證據漏未斟酌之違誤，爰聲請再審，求為將本院確定
    裁定廢棄，並駁回相對人強制執行之聲請云云。
二、查本院確定裁定以：原法院91年度訴字第3220號民事判決主
    文於第8 項及於附圖參已明示：抗告人應將附圖上所載E2部
    分「紅色線所示隔牆拆除」與將黃色彩示部分面積0.61平方
    公尺返還相對人等情，嗣兩造於本院達成和解，依本院93年
    度上易字第1057號和解筆錄所載和解成立內容所示：「兩造
    均同意由本院委託地政機關複測，如有佔用情事，乙○○願
    按複測結果將佔用部分拆除，並將佔用部分返還甲○○。如
    未有佔用情事，甲○○願接受複測結果，撤回此部分在第一
    審之反訴」；嗣經本院囑託台北市政府地政處測量大隊鑑測
    上述E2部分，並作成鑑定圖，就E2部分以紅色線及綠色區塊
    圖例顯示，並經該鑑定人廖秉毅在本院證稱：「（法官問：
    你所測量紅色部分是代表什麼？答：）紅色範圍指的是E2部
    分，那是一個類似儲藏的空間圍牆，綠色部分是竣工平面圖
    所示隔間牆位置，當時去測量的時候只看到空間，並沒有看
    到隔間牆，只看到圍牆，現場已經沒有隔間」、「（法官問
    ：圍牆紅色部分是否還在？答：）還在」（見本院95年度抗
    字第17號強制執行抗告卷17頁）；嗣原執行法院至現場勘驗
    時，台北市松山地政事務所測量員林欽賜亦在現場證稱：「
    根據和解筆錄所附成果圖，及我在第一審所繪成果圖，就是
    在場指出給法官及兩造之那面牆，並依法院指示將測量出自
    牆心至對面牆壁共計1.96平方公尺，並且以綠色噴漆標示」
    等語，並有現場照片附於執更(一)字卷44頁至46頁可稽，足見
    該附圖所示E2紅色線所示隔牆應予拆除部分，即係原法院上
    開判決主文第8項所載附圖E2部分、及本院上開和解筆錄第3
    項所附鑑定圖所示E2紅色線圍牆應予拆除之部分；雖聲請人
    另抗辯：上開附圖所示E2部分，有上、下、左、右4.條紅色
    線，E2紅色線究指上方、下方、左邊何處，生有疑義，主文
    記載不明確云云，惟查本院上開和解筆錄所附鑑定圖之鑑定
    人廖秉毅已在該事件作證時明確證稱：該附圖所示E2部分，
    類似儲藏的空間圍牆，該E2部分所示圍牆還在；而測量員林
    欽賜亦在原執行法院勘驗現場時指出：該圍牆即係上開鑑定
    圖上所示下方紅色線部分。足見聲請人所為此部分之抗辯，
    亦無足取。又，聲請人抗辯：由本院上開和解筆錄所附鑑定
    圖所示綠色區塊部分，可反證相對人係越界占用，相對人應
    退縮至綠色區塊上方云云。惟查原法院上開判決所附複丈成
    果圖，即係以該附圖所示E2下方紅色線標明相對人請求拆除
    之圍牆，而本院上開和解筆錄所附鑑定圖，亦係以該E2部分
    為鑑測範圍，該綠色區塊部分經鑑定人廖秉毅表示為竣工平
    面圖所示隔間牆位置，現已無隔間牆存在，該綠色區塊在下
    方紅色線之上，仍在E2部分範圍內，是故不能反證相對人越
    界占用，自無聲請人所云應退縮問題，足見聲請人所為此部
    分之抗辯，亦不足取等語，駁回聲請人之抗告。足見本院確
    定裁定就上開判決主文第八項所載之文義，相對人反訴聲明
    ，測量人員林欽錫之證言，原法院裁定所為認定等事證，業
    經詳予斟酌認定，聲請人雖以原確定裁定有民事訴訟法第49
    7 條事由，聲請再審，惟核其書狀記載內容，無非指摘原確
    定裁定取捨證據、認定事實之職權行使為不當，難謂該確定
    裁定有重要證物漏未斟酌。聲請意旨仍執前詞指摘原確定裁
    定不當，聲請再審，為無理由，應予駁回。
結論：本件聲請再審為無理由，依民事訴訟法第507條、第502條
第2項、第95條、第78條，裁定如主文。
中　　華　　民　　國　　96　　年　　5 　　月　　1 　　日
                    民事第八庭
                        審判長法　官  吳景源
　　　　　　　　　　　        法　官　滕允潔
　　　　　　　　　　　        法　官　連正義
正本係照原本作成。
不得抗告。
中　　華　　民　　國　　96　　年　　5 　　月　　1 　　日
                              書記官  張永中
